【裁判字號】    98,訴,331
【裁判日期】    980930
【裁判案由】    違反毒品危害防制條例
【裁判全文】
臺灣花蓮地方法院刑事判決               98年度訴字第331號
公  訴  人  臺灣花蓮地方法院檢察署檢察官
被      告  丁○○
選任辯護人  曾泰源律師
被      告  丙○○
指定辯護人  吳明益律師
被      告  乙○○
指定辯護人  陳清華律師
被      告  甲○○
選任辯護人  魏辰州律師
上列被告因違反毒品危害防制條例案件，經檢察官提起公訴（98
年度偵字第1876號、第2003號），本院判決如下：
    主  文
丁○○犯如附表一編號三之一、三之二、三之三、三之四、三之
五與三之六所示之罪，各處如附表一編號三之一、三之二、三之
三、三之四、三之五與三之六所示之刑。應執行有期徒刑捌年陸
月，未扣案販賣第三級毒品所得共新臺幣玖仟元沒收（其中新臺
幣壹仟伍佰元與丙○○連帶沒收），如全部或一部不能沒收時，
以其財產抵償之（其中新臺幣壹仟伍佰元與丙○○連帶抵償）。
丙○○犯如附表二編號一、二、三之五、三之七與四所示之罪，
各處如附表二編號一、二、三之五、三之七與四所示之刑。應執
行有期徒刑捌年，未扣案販賣第三級毒品所得共新臺幣參仟伍佰
元沒收（其中新臺幣壹仟伍佰元與丁○○連帶沒收，另其中新臺
幣壹仟伍佰元與乙○○連帶沒收），如全部或一部不能沒收時，
以其財產抵償之（其中新臺幣壹仟伍佰元與丁○○連帶抵償，另
其中新臺幣壹仟伍佰元與乙○○連帶抵償），扣案之00000
00000號行動電話壹支（含SIM卡壹張）沒收。
乙○○犯如附表三編號一、三之七所示之罪，各處如附表三編號
一、三之七所示之刑。應執行有期徒刑貳年陸月，未扣案販賣第
三級毒品所得共新臺幣壹仟伍佰元與丙○○連帶沒收，如全部或
一部不能沒收時，以其財產與丙○○連帶抵償之。扣案之000
0000000號行動電話壹支（含SIM卡壹張）沒收。
丁○○其餘被訴如附表一編號一、二、三之七所示販賣第三級毒
品愷他命部分無罪。
丙○○其餘被訴如附表二編號三之一、三之二、三之三、三之四
、三之六所示販賣第三級毒品愷他命部分無罪。
乙○○其餘被訴如附表三編號二、三之一、三之二、三之三、三
之四、三之五、三之六所示販賣第三級毒品愷他命部分無罪。
甲○○無罪。
    事  實
一、丁○○明知行政院衛生署公告查禁之第三級毒品愷他命（Ke
    tamine），不得非法販賣及持有，竟分別基於意圖販賣毒品
    牟利之犯意，於如附表一編號3-1、3-2、3-3、3-4及3-6 所
    示時間、地點、價格、聯絡與販賣方式，販賣愷他命予邱品
    逢。另基於意圖販賣毒品牟利之犯意聯絡，於如附表一編號
    3-5 所示時間、地點、價格、聯絡與販賣方式，與丙○○共
    同販賣愷他命予邱品逢。
二、丙○○明知愷他命，不得非法販賣及持有，竟基於意圖販賣
    毒品牟利之犯意聯絡，與乙○○於如附表二編號1、3-7所示
    時間、地點、價格與聯絡方式，共同販賣愷他命予如陳弘毅
    及邱品逢，另基於意圖販賣毒品牟利之犯意聯絡，與丁○○
    於如附表二編號3-5 所示時間、地點、價格與聯絡方式，共
    同販賣愷他命予邱品逢，又另基於意圖販賣毒品牟利之犯意
    ，於如附表二編號2 所示時間、地點、價格與聯絡方式，販
    賣愷他命予鄧堡鄉，並另基於轉讓愷他命之犯意，於如附表
    二編號4 所示時間、地點與方式，轉讓愷他命予陽孟珊。嗣
    於民國98年4月15日，經警至花蓮縣花蓮市○○○街7號2 樓
    丙○○住處搜索，扣得丙○○所有供其販賣愷他命所用之插
    有0000000000號SIM卡行動電話1支，而查獲上情。
三、乙○○明知愷他命，不得非法販賣及持有，竟與丙○○基於
    意圖販賣毒品牟利之犯意聯絡，於如附表三編號1與編號3-7
    所示時間、地點、價格與聯絡方式，分別販賣愷他命予陳弘
    毅及邱品逢。嗣於98年4月15 日，經警至丙○○、乙○○住
    處搜索，扣得丙○○所有供其等販賣上開愷他命所用之插有
    0000000000號SIM卡行動電話1部（含SIM卡1張），始查獲上
    情。
四、案經花蓮縣警察局移送臺灣花蓮地方法院檢察署檢察官偵查
    後起訴。
    理  由
壹、證據能力部分：
一、被告丁○○部分：
（一）證人即被告丙○○、乙○○、甲○○於偵查中之證詞，及
      證人邱品逢於偵查中之證述，均已於供前具結，且檢察官
      訊問程序，並無違背程序規定，以該供述作成之客觀條件
      及環境，無顯不可信之情況，爰依刑事訴訟法第159條之1
      第2項規定，認有證據能力。
（二）監聽譯文1 份，經檢察官、被告丁○○暨其辯護人於本院
      審理時同意將該等證據資料列為證據調查，本院審酌上開
      證據資料作成時之情況，並無強暴、脅迫、利誘、詐欺或
      其他不正方法等不適當之情形，爰依刑事訴訟法第159 條
      之5第1項規定，認均具有證據能力。
二、被告丙○○部分：
（一）證人即被告丁○○、乙○○、甲○○於偵查中之證詞，及
      證人陳弘毅、鄧堡鄉、邱品逢與陽孟珊於偵查中之證述，
      均已於供前具結，且檢察官訊問程序，並無違背程序規定
      ，以該供述作成之客觀條件及環境，無顯不可信之情況，
      爰依刑事訴訟法第159條之1第2項規定，認有證據能力。
（二）證人陽孟珊於警詢之證述及監聽譯文1 份，經檢察官、被
      告丙○○暨其辯護人於本院審理時同意將該等證據資料列
      為證據調查，本院審酌上開證據資料作成時之情況，並無
      強暴、脅迫、利誘、詐欺或其他不正方法等不適當之情形
      ，爰依刑事訴訟法第159條之5第1 項規定，認均具有證據
      能力。
三、被告乙○○部分：
（一）被告乙○○於偵查與本院審理時之自白，並無出於強暴、
      脅迫、利誘、詐欺、疲勞訊問、違法羈押或其他不正之方
      法，爰依刑事訴訟法第156條第1項規定，應具證據能力。
（二）證人陳弘毅、邱品逢於警詢之證述及監聽譯文內容1 份，
      經檢察官、被告乙○○暨其辯護人於本院審理時同意將該
      等證據資料列為證據調查，本院審酌上開證據資料作成時
      之情況，並無強暴、脅迫、利誘、詐欺或其他不正方法等
      不適當之情形，爰依刑事訴訟法第159條之5第1 項規定，
      認均具有證據能力。
（三）證人陳弘毅、邱品逢於偵查之證述，均已於供前具結，且
      檢察官訊問程序，並無違背程序規定，以該供述作成之客
      觀條件及環境，並無顯不可信之情況，爰依刑事訴訟法第
      159條之1第2項規定，認有證據能力。
貳、有罪部分：
一、事實認定部分
（一）被告丁○○之部分：
    1.訊據被告丁○○固坦承有如附表一編號 3-1、3-2、3-3、
      3-4 及3-6所載之犯行，惟矢口否認有何附表一編號3-5販
      賣愷他命之犯行，辯稱：當時證人邱品逢有打電話給伊，
      伊當時在上班，故請證人邱品逢打電話問被告丙○○，之
      後伊不清楚他們如何聯絡云云。
    2.經查，被告丁○○有附表一編號3-1、3-2、3-3、3-4及3-
      6 所載之犯行，業據被告丁○○於本院審理時坦承不諱（
      本院卷第208 頁），核與證人邱品逢於偵查中之證述情節
      相符，並佐以編號3-1之犯行，有監聽譯文編號8-10 可證
      ，編號3-2犯行，有監聽譯文編號24、26可證，編號3-3犯
      行，有監聽譯文編號46、47、51可證，編號3-4 犯行，有
      監聽譯文編號58可證，編號3-6 犯行，有監聽譯文編號85
      、86、89可證，上開監聽譯文與證人邱品逢之證述內容均
      相當明確，足認被告丁○○此部分之任意性自白與事實相
      符，被告丁○○有此部分販賣愷他命之犯行，應堪認定。
    3.次查，編號3-5 之犯行，業據證人邱品逢於偵查中證述：
      伊說要買愷他命3 小包，那次被告丁○○在工作，所以請
      被告丙○○拿給伊，被告丙○○拿到伊住處樓下給伊，共
      3小包愷他命、新臺幣（下同）1,500元等語明確，並佐監
      聽譯文編號71至74，可知證人邱品逢已清楚向被告丁○○
      表示毒品之數量，而被告丁○○允諾，並請被告丙○○將
      毒品交付與證人邱品逢一節，應堪認定。雖證人丙○○於
      本院審理時翻供證稱伊並未交付愷他命給證人邱品逢等語
      （本院卷第204 頁），惟其已於本院準備程序時業已坦承
      其有交付愷他命給證人邱品逢等情，並經本院列為不爭執
      事項（本院卷第109、114頁），可見證人丙○○嗣後翻異
      之證述，顯有迴護被告丁○○之情，並不足採。衡諸常情
      ，販賣愷他命係違法行為，非可公然為之，不論是瓶裝或
      紙包之毒品，均可任意分裝增減份量，而每次買賣之價格
      、數量，亦隨時依雙方之關係深淺、資力、需求程度及對
      行情之認知等因素，機動調整，故販賣毒品之利得，除行
      為人坦承犯行，或毒品交易之價格、數量俱臻明確以外，
      委難查得其情，惟不論販賣之人究係從價差或量差中牟取
      販賣毒品之不法利益，然營利之不法意圖，則無不同，被
      告丁○○、丙○○與證人邱品逢並非至親好友，卻肯甘冒
      風險，將愷他命交付予證人邱品逢，由此推之，應係有利
      可圖所致，自可認定被告丁○○與丙○○確實有從中獲利
      ，情極明灼，其等主觀上有營利之意圖，要屬無疑。
    4.縱上所述，被告丁○○販賣愷他命之犯行堪以認定，本件
      事證明確，應依法論科。另證人陳弘毅、鄧堡鄉、邱品逢
      於偵查中均已具結，證述明確，無重複調查之必要，是本
      院裁定駁回上開證人之聲請，併此敘明。
（二）被告丙○○部分：
    1.訊據被告丙○○就附表二編號1 部分，固坦承證人陳弘毅
      與伊聯絡後，由被告乙○○於附表二編號1 所示之時、地
      交付愷他命與證人陳弘毅之事實，惟矢口否認有何販賣愷
      他命之犯行，辯稱：伊僅有給證人陳弘毅約0.1 公克之愷
      他命，且係基於轉讓之犯意，要請其施用云云。惟查：證
      人陳弘毅於偵查中已明確證稱：伊要買愷他命500 元之意
      思等語，而監聽譯文編號112、114及115 之內容與證人乙○○之本院審理時證稱：被告丙○○叫伊交付愷他命給證
      人陳弘毅等語之內容情節相符（本院卷第198 頁），並佐
      以被告乙○○就自己犯行部分業已坦承不諱，可見證人陳
      弘毅確實係欲向被告丙○○購賣毒品，而由被告乙○○負
      責至現場交貨之事實，應堪認定，至被告丙○○雖辯稱所
      交付之數量僅為0.1 公克云云，惟證人陳弘毅於偵查中已
      就購賣之金額證述明確，而證人乙○○於本院審理時亦證
      稱其交付給證人陳弘毅係1 小包愷他命，佐以被告丙○○
      於附表二數次之犯行均以每1小包500元之價格出售等情，
      是本院於附表二編號1 認定被告丙○○與乙○○係販賣愷
      他命1小包，價格500元一節，應無疑義，是被告丙○○此
      部分之辯詞對犯罪成立與否並不生影響，無法對其為有利
      之認定。再者，毒品買賣，為政府強力查緝、刑度極重之
      嚴重違法行為，若被告丙○○與乙○○苟非意在營利，所
      為何來，且衡情若證人陳弘毅並非向被告丙○○購買毒品
      ，本次何須交付500 元給被告乙○○，又被告乙○○並將
      所收受之500 元購買汽油加入被告丙○○之車上，益徵被
      告丙○○與乙○○二人具有營利之意圖，應無庸置疑。從
      而，被告丙○○有附表二編號1 販賣愷他命之犯行，已臻
      明確。
    2.被告丙○○就附表二編號2之犯行亦坦承不諱（本院卷第2
      28頁），核與證人鄧堡鄉、陽孟珊於偵查中之證述情節相
      符，佐以監聽譯文編號102至106在卷可證，足認被告丙○○此部分任意性自白與事實相符，被告丙○○販賣愷他命
      與證人鄧堡鄉之犯行堪以認定。
    3.就附表三編號3-5 之犯罪事實，被告丙○○於本院審理時
      固翻供稱伊並未交付愷他命給證人邱品逢等語（本院卷第
      204 頁），惟其已於本院準備程序時業已坦承其有交付愷
      他命給證人邱品逢等情，並經本院列為不爭執事項（本院
      卷第109、114頁），可見被告丙○○嗣後為被告丁○○之
      證人時所為翻異之證述，顯有迴護之情，並不足採。是本
      院審酌被告丙○○於本院準備程序中坦承其有交付愷他命
      給證人邱品逢之情，佐以據證人邱品逢於偵查中證述：伊
      說要買愷他命3 小包，那次被告丁○○在工作，所以請被
      告丙○○拿給伊，被告丙○○拿到伊住處樓下給伊，共 3
      小包愷他命、1,500元等語，復有監聽譯文編號71至74 在
      卷可按，可知證人邱品逢已清楚向被告丁○○表示毒品之
      數量，而被告丁○○允諾，並請被告丙○○將毒品交付與
      證人邱品逢一節，應堪認定，並如前開說明，被告丙○○
      將愷他命交付予證人邱品逢，應係有利可圖所致，自可認
      定被告丁○○與丙○○確實有從中獲利，情極明灼，渠等
      主觀上有營利之意圖，要屬無疑。從而，被告丙○○有附
      表二編號3-5販賣愷他命之犯行，亦屬明確。
    4.另附表二編號3-7 之犯罪事實，業據證人邱品逢於偵查中
      證述：由被告乙○○將毒品拿給伊，2小包1000 元等語明
      確，並佐以證人乙○○之本院審理時證稱：被告丙○○叫
      伊交付愷他命給證人陳弘毅等語（本院卷第190、199頁）
      ，而被告丙○○亦不爭執證人乙○○此部分之證詞（本院
      卷第221頁），可知被告丙○○確實有將愷他命2小包交給
      被告乙○○交付給證人邱品逢之事實，應堪認定，並如上
      說明，被告丙○○將愷他命交付予證人邱品逢，應係有利
      可圖所致，自可認定被告丁○○與丙○○確實有從中獲利
      ，情極明灼，渠等主觀上有營利之意圖，要屬無疑。至證
      人乙○○嗣後雖證稱並未向證人邱品逢收錢等情（本院卷
      第22 4頁），然與上開證人邱品逢之證述情節不符，況證
      人乙○○於自己與被告丙○○共犯之部分均已坦承不諱，
      且若證人乙○○真未向證人邱品逢收款，衡情依證人乙○○在本件販賣毒品所擔任之角色，應向證人邱品逢收取借
      據或取得被告丙○○之同意，然卷內並無相關資料佐證（
      本院卷第224 頁），是證人乙○○此部分之證述，顯有迴
      護被告丙○○之情，並不可採。從而，被告丙○○有附表
      二編號3-7販賣愷他命之犯行，亦臻明確。
    5.訊據被告丙○○就附表二編號4 之犯行均坦承不諱，核與
      證人陽孟珊於警詢、偵查中之證述情節相符，足認被告丙○○此部分任意性自白與事實相符，被告丙○○轉讓愷他
      命犯行堪以認定。
    6.縱上所述，被告丙○○販賣與轉讓愷他命之犯行堪以認定
      ，本件事證明確，應依法論科。另證人陳弘毅、鄧堡鄉、
      邱品逢於偵查中均已具結，證述明確，無重複調查之必要
      ，是本院裁定駁回上開證人之聲請，併此敘明。
（三）被告乙○○部分：
      被告乙○○就編號1與編號3-7犯行，業經其於偵查及本院
      審理中均坦承不諱，核與證人陳弘毅、邱品逢於警詢及偵
      查中之證述情節相符，復有監聽譯文編號 112、114、115
      在卷可稽，足認被告任意性自白與事實相符，本件事證明
      確，被告乙○○之犯行堪以認定，應依法論科。
二、論罪科刑部分：
（一）被告丁○○部分：
      查愷他命雖為毒品危害防制條例第2條第2項第3 款所稱之
      第三級毒品，是核被告丁○○所為，均係犯毒品危害防制
      條例第4條第3項之販賣第三級毒品罪（被告丁○○行為後
      毒品危害防制條例第4 條業經修正，其刑度提高，顯以被
      告行為時之規定較有利於被告，依刑法第2條第1項前段，
      應適用行為時之規定）。就附表一編號3-5 部分，被告丁○○與丙○○有犯意聯絡及行為分擔，為共同正犯。又被
      告丁○○上開6 次販賣愷他命之犯行，犯意各別、時間亦
      不相同，應分論併罰。另辯護人雖認被告丁○○已就其中
      5次犯行認罪，且獲利不高等情，請求依刑法第59 條減刑
      ，然本院審酌被告丁○○販賣愷他命已高達6 次，且數量
      與金額亦不少，而其最後於本院審理時坦承部分犯行，本
      院將衡酌此部分之犯後態度予以量處適當之刑，是本件並
      無刑法第59條情狀顯可憫恕，而有情輕法重之情。爰審酌
      被告丁○○為高中肄業之青年人，不思正途竟為本件販毒
      犯行，對社會國家之危害非輕，惟衡及其無販賣毒品之前
      科素行，且已坦承大部分之犯行，而其販賣之對象僅為證
      人邱品逢，並衡酌犯罪手段、目的、犯罪所得等一切情狀
      ，各量處如主文所示之刑，並定其應執行之刑。又被告丁○○各次販賣愷他命所得共9,000 元，均係因犯罪所得之
      財物，均應依毒品危害防制條例第19條第1 項之規定沒收
      之，如全部或一部不能沒收時，以其財產抵償之，並就其
      中1,500元部分與丙○○連帶沒收、連帶抵償。
（二）被告丙○○部分：
      查愷他命雖為毒品危害防制條例第2條第2項第3 款所稱之
      第三級毒品，惟尚未列屬藥事法第22條第1項第1款所稱之
      禁藥一節，有行政院衛生署98年5月11日衛署藥字第09800
      11913號函1份在卷可參，是核被告丙○○所為，係違反毒
      品危害防制條例第4條第3項之販賣第三級毒品罪（被告丙○○行為後毒品危害防制條例第4 條業經修正，其刑度提
      高，顯以被告行為時之規定較有利於被告，依刑法第2 條
      第1項前段，應適用行為時之規定）與同條例第8條第3 項
      之轉讓第三級毒品罪。檢察官就轉讓愷他命部分之所犯法
      條補充為藥事法第83條第1項，容有誤會。就附表二編號1
      、3-7 部分，被告丙○○與乙○○有犯意聯絡及行為分擔
      ，為共同正犯。就附表二編號3-5 部分，被告丙○○與丁○○有犯意聯絡及行為分擔，為共同正犯。又被告丙○○
      上開4次販賣愷他命及2次轉讓愷他命之犯行，犯意各別、
      行為互殊、時間亦不相同，應分論併罰。爰審酌被告丙○○為國中肄業之青年人，不思正途竟為本件販毒犯行，對
      社會國家之危害非輕，惟衡及其已坦承部分之犯行，與犯
      罪手段、目的、犯罪所得等一切情狀，各量處如主文所示
      之刑，並定其應執行之刑。又被告丙○○各次販賣愷他命
      所得共3,500 元，均係因犯罪所得之財物，均應依毒品危
      害防制條例第19條第1項之規定沒收之，其中1,500元與丁○○連帶沒收，另其中1,500 元與乙○○連帶沒收，如全
      部或一部不能沒收時，其中1,500 元與丁○○連帶抵償，
      另其中1,500 元與乙○○連帶抵償。扣案插有0000000000
      號SIM卡之行動電話1支，業據被告丙○○坦承其所有，並
      以該門號及行動電話供其對外聯絡（本院卷第226 頁），
      而據監聽譯文可知該門號係被告丙○○供附表二編號1、2
      販賣愷他命所用，爰依毒品危害防制條例第19條第1 項規
      定宣告沒收之。至被告丙○○上開居所內查獲之扣案愷他
      命1包、刮分毒品用之卡片1張、施用愷他命之吸管1 支、
      塑膠盤1只，係於98年4月15日所查獲，而卷內並無證據證
      明該物與本案被告丙○○上開販賣或轉讓愷他命之犯行有
      何關連，爰不宣告沒收，併此敘明。
（三）被告乙○○部分：
      核被告乙○○所為，均係違反毒品危害防制條例第4條第3
      項之販賣第三級毒品罪。被告乙○○就上開行為，與被告
      丙○○有犯意聯絡及行為分擔，應為共同正犯。又上開兩
      次犯行，犯意各別，行為各別，時間亦不相同，應分論併
      罰。又被告行為後，毒品危害防制條例第17條修正並於98
      年5月20日公布，其中第2項規定，犯第4條至第8條之罪於
      偵查及審判中均自白者，減輕其刑。雖因該條修正未一併
      另行規定或修訂施行法訂定施行日期，但觀同法第36條關
      於公布後6 個月施行之規定，乃為該法最初制定時所設，
      顯非符合上開條文修正之目的及意旨，應屬立法上之疏漏
      。復按刑法罪刑法定主義禁止類推解釋之意旨，在於保護
      行為人即被告之利益，並不限制有利於被告之解釋。上開
      法條修正之目的，既在於鼓勵被告於偵查中及審理中據實
      坦承犯行，倘現偵查中及審理中之案件，不能立即適用修
      正後之規定，而待公布後6 個月始得適用，必將造成被告
      的觀望與無所適從，誠與立法本旨有違，且參酌同法歷來
      修正之施行日期，亦非皆以公布日後6 個月施行，故同法
      第36條之規定應不適用於本條本次修正之情形。再以本條
      修正固未明定自公布日施行，但依前述理由，本院確信係
      屬立法疏漏，其本意應係自公布日施行，故基於被告利益
      之保護，上開條文應類推適用中央法規標準法第13條之規
      定，自98年5月22 日施行。被告乙○○於偵查中及審判中
      均自白，爰依修正後之毒品危害防制條例第17條第2 項之
      規定，減輕其刑（被告乙○○行為後毒品危害防制條例第
      4 條業經修正，其刑度提高，雖以被告行為時之規定較有
      利於被告，然一體適用修正後毒品危害防制條例第4 條及
      第17條第2項，對被告就為有利，故依刑法第2條第1 項但
      書，應一體適用修正後之規定）。又參酌被告乙○○每次
      販賣愷他命之價金及數量均輕微，犯罪所得亦非鉅，犯後
      並坦承犯行，態度尚佳，且僅係負責跑腿而交付毒品之行
      為分擔，本院認如量以上揭各罪所定之最低度之法定本刑
      ，尚嫌過重，依一般國民生活經驗法則，實屬情輕法重，
      爰就被告上揭犯行，均爰依刑法第59條之規定酌減其刑，
      並依法遞減之。爰審酌被告乙○○為高職畢業之青年人，
      不思正途竟為本件販毒犯行，對社會國家之危害非輕，惟
      衡及其無犯罪前科，素行尚佳，並衡酌犯罪手段、目的、
      犯罪所得及犯罪後坦承犯行之態度等一切情狀，各量處如
      主文所示之刑，並定其應執行之刑。又被告乙○○各次販
      賣愷他命所得共1,500 元，均係因犯罪所得之財物，均應
      依毒品危害防制條例第19條第1 項之規定沒收之，並與丙○○連帶沒收，如全部或一部不能沒收時，與其與丙○○
      之財產連帶抵償。按共同正犯於意思聯絡範圍內，組成一
      共犯團體，團體中之任何成員均為犯人，供犯罪所用之物
      ，只要屬於犯人所有，均得宣告沒收，不以必屬於本件被
      告所有者為限（最高法院92年度臺上字第787 號判決意旨
      參照）。是扣案插有0000000000號SIM卡之行動電話1支，
      雖係被告丙○○所有之物，然屬被告乙○○與丙○○共犯
      附表三編號1 之犯行所用之物，是依上開說明，應依毒品
      危害防制條例第19條第1 項規定宣告沒收之。至被告乙○○之居所查獲之愷他命10包，據被告乙○○供稱係阿傑所
      有，且該愷他命10包係於98年4月15 日所查獲，而卷內並
      無證據證明該愷他命10包與本案被告乙○○上開兩次販賣
      愷他命之犯行有何關連，爰不宣告沒收，併此敘明。
參、無罪部分：
一、被告丁○○部分：
（一）公訴意旨略以：被告丁○○與被告丙○○、乙○○、甲○○，均明知愷他命係行政院衛生署公告查禁之第三級毒品
      ，不得非法販賣及持有，竟共同意圖販賣毒品牟利，由被
      告丁○○單獨或與被告甲○○一同取得毒品，由被告丁○○、丙○○、乙○○接聽欲購買毒品者來電，再約定地點
      交付毒品，被告甲○○則收取購買毒品者欠款並販賣毒品
      之分工方式，以行動電話0000000000、0000000000、0000
      000000、0000000000號為對外之聯絡工具，自97年11月間
      某日起至98年4月15日止，於如附表一編號1、2、3-7所示
      時間、地點，以如附表一編號1、2、3-7 所示價格販賣第
      三級毒品愷他命予如附表所示之人，因認被告丁○○與被
      告丙○○、乙○○、甲○○共同涉犯毒品危害防制條例第
      4條第3項之販賣第三級毒品罪嫌云云。
（二）按犯罪事實應依證據認定之，無證據不得認定犯罪事實，
      刑事訴訟法第154條第2項定有明文。次按認定犯罪事實所
      憑之證據，雖不以直接證據為限，間接證據亦包括在內；
      然而無論直接或間接證據，其為訴訟上之證明，須於通常
      一般之人均不致有所懷疑，而得確信其為真實之程度者，
      始得據為有罪之認定，倘其證明尚未達到此一程度，而有
      合理之懷疑存在時，事實審法院復已就其心證上理由予以
      闡述，敘明其如何無從為有罪之確信，因而為無罪之判決
      ，尚不得任意指為違法；又認定不利於被告之事實，須依
      積極證據，苟積極證據不足為不利於被告事實之認定時，
      即應為有利於被告之認定，更不必有何有利之證據（最高
      法院76年台上字第4986號、30年上字第816 號號判例參照
      ）。
（三）公訴意旨認被告丁○○涉犯上揭罪嫌，無非以：(一)被告
      乙○○於警詢及偵查中之供述及對其他共同被告之具結證
      述；(二)被告甲○○在警詢及偵查中之供述；（三）被告
      丙○○在警詢及偵查中供述；（四）證人邱品逢在警詢及
      偵查中之證述；（五）扣案愷他命11包（毛重共6.6226公
      克）、插有0000000000號SIM卡之行動電話1支、刮分毒品
      用之卡片1張、施用愷他命之吸管1支、塑膠盤1 只；(六)
      搜索票、搜索扣押筆錄、扣押物品目錄表各4 份及扣得物
      品照片多張；（七）監聽譯文1 份等證據，為其主要論據
      。訊據被告丁○○堅詞否認與被告丙○○、乙○○、甲○○有此部分共同販賣愷他命之犯意聯絡與行為分擔。
（四）經查，證人陳弘毅、鄧堡鄉及邱品逢於警詢、偵查中，均
      未指證被告丁○○有何公訴意旨所指之此部分販賣毒品犯
      行，且被告丙○○、乙○○、甲○○亦無相關之供述，而
      證人丙○○亦證稱：伊與被告丁○○有各自之毒品貨源等
      語（本院卷第204 頁），又監聽譯文亦無顯示被告丁○○
      有此部份之毒品交易行為，是公訴意旨認為被告四人為販
      毒集團，均就全部犯行共同負全部之責任云云，所舉之證
      據顯為薄弱，尚難在訴訟上達於通常一般之人均不致有所
      懷疑為真實，無從使本院對於被告丁○○就此部分所涉之
      犯行得有罪之確信，故被告丁○○於此部分之犯罪即屬不
      能證明。揆諸首揭法條、判例及說明，本罪疑唯輕之法則
      ，於此部分自應依法為被告丁○○就此部分為無罪之判決
      。
二、被告丙○○部分：
（一）公訴意旨略以：被告丙○○與被告丁○○、乙○○、甲○○，均明知愷他命係行政院衛生署公告查禁之第三級毒品
      ，不得非法販賣及持有，竟共同意圖販賣毒品牟利，由被
      告丁○○單獨或與被告甲○○一同取得毒品，由被告丁○○、丙○○、乙○○接聽欲購買毒品者來電，再約定地點
      交付毒品，被告甲○○則收取購買毒品者欠款並販賣毒品
      之分工方式，以行動電話0000000000、0000000000、0000
      000000、0000000000號為對外之聯絡工具，自97年11月間
      某日起至98年4月15日止，於如附表二編號3-1至3-4及3-6
      所示時間、地點，以如附表二編號3-1至3-4及3-6 所示價
      格販賣第三級毒品愷他命予如附表所示之人，因認被告丙○○與被告丁○○、乙○○、甲○○共同涉犯毒品危害防
      制條例第4條第3項之販賣第三級毒品罪嫌云云。
（二）按犯罪事實應依證據認定之，無證據不得認定犯罪事實，
      刑事訴訟法第154條第2項定有明文。次按認定犯罪事實所
      憑之證據，雖不以直接證據為限，間接證據亦包括在內；
      然而無論直接或間接證據，其為訴訟上之證明，須於通常
      一般之人均不致有所懷疑，而得確信其為真實之程度者，
      始得據為有罪之認定，倘其證明尚未達到此一程度，而有
      合理之懷疑存在時，事實審法院復已就其心證上理由予以
      闡述，敘明其如何無從為有罪之確信，因而為無罪之判決
      ，尚不得任意指為違法；又認定不利於被告之事實，須依
      積極證據，苟積極證據不足為不利於被告事實之認定時，
      即應為有利於被告之認定，更不必有何有利之證據（最高
      法院76年台上字第4986號、30年上字第816 號號判例參照
      ）。
（三）公訴意旨認被告丙○○涉犯上揭罪嫌，無非以：(一)被告
      乙○○於警詢及偵查中之供述及對其他共同被告之具結證
      述；(二)被告甲○○在警詢及偵查中之供述；（三）被告
      丙○○在警詢及偵查中供述；（四）證人陳弘毅在警詢及
      偵查中之證述；（五）證人鄧堡鄉在警詢及偵查中之證述
      ；（六）證人邱品逢在警詢及偵查中之證述；（七）證人
      陽孟珊在警詢及偵查中之證述；（八）扣案愷他命11包（
      毛重共6.6226公克）、插有0000000000號SI M卡之行動電
      話1支、刮分毒品用之卡片1張、施用愷他命之吸管1 支、
      塑膠盤1 只；(九)搜索票、搜索扣押筆錄、扣押物品目錄
      表各4份及扣得物品照片多張；（十）監聽譯文1份等證據
      ，為其主要論據。訊據被告丙○○堅詞否認有與被告丁○○、丙○○、甲○○有附表二編號3-1至3-4及3-6 共同販
      賣愷他命之犯意聯絡與行為分擔。
（四）經查，證人陳弘毅、鄧堡鄉及邱品逢於警詢、偵查中，均
      未指證被告丙○○有何公訴意旨所指之該部分販賣毒品犯
      行，且被告丁○○、乙○○、甲○○亦無相關之供述，而
      被告丙○○亦陳稱：伊與被告丁○○有各自之毒品貨源等
      語（本院卷第204 頁），又監聽譯文亦無顯示就此部份之
      毒品交易，被告丙○○有何參與之情，是公訴意旨認為被
      告四人為販毒集團，均就全部犯行共同負全部之責任云云
      ，所舉之證據顯為薄弱，尚難在訴訟上達於通常一般之人
      均不致有所懷疑為真實，無從使本院對於被告丙○○就此
      部分所涉之犯行得有罪之確信，故被告丙○○於此部分之
      犯罪即屬不能證明。揆諸首揭法條、判例及說明，本罪疑
      唯輕之法則，於此部分自應依法為被告丙○○就此部分為
      無罪之判決。
三、被告乙○○部分：
（一）公訴意旨略以：被告乙○○與被告丁○○、丙○○、甲○○，均明知愷他命係行政院衛生署公告查禁之第三級毒品
      ，不得非法販賣及持有，竟共同意圖販賣毒品牟利，由被
      告丁○○單獨或與被告甲○○一同取得毒品，由被告丁○○、丙○○、乙○○接聽欲購買毒品者來電，再約定地點
      交付毒品，被告甲○○則收取購買毒品者欠款並販賣毒品
      之分工方式，以行動電話0000000000、0000000000、0000
      000000、0000000000號為對外之聯絡工具，自97年11月間
      某日起至98年4月15日止，於如附表三編號2、3-1至3-6所
      示時間、地點，以如附表三編號2、3-1至3-6 所示價格販
      賣第三級毒品愷他命予如附表所示之人，因認被告乙○○
      與被告丁○○、丙○○、甲○○共同涉犯毒品危害防制條
      例第4條第3項之販賣第三級毒品罪嫌云云。
（二）按犯罪事實應依證據認定之，無證據不得認定犯罪事實，
      刑事訴訟法第154條第2項定有明文。次按認定犯罪事實所
      憑之證據，雖不以直接證據為限，間接證據亦包括在內；
      然而無論直接或間接證據，其為訴訟上之證明，須於通常
      一般之人均不致有所懷疑，而得確信其為真實之程度者，
      始得據為有罪之認定，倘其證明尚未達到此一程度，而有
      合理之懷疑存在時，事實審法院復已就其心證上理由予以
      闡述，敘明其如何無從為有罪之確信，因而為無罪之判決
      ，尚不得任意指為違法；又認定不利於被告之事實，須依
      積極證據，苟積極證據不足為不利於被告事實之認定時，
      即應為有利於被告之認定，更不必有何有利之證據（最高
      法院76年台上字第4986號、30年上字第816 號號判例參照
      ）。
（三）公訴意旨認被告乙○○涉犯上揭罪嫌，無非以：(一)被告
      乙○○於警詢及偵查中之供述及對其他共同被告之具結證
      述；(二)證人陳弘毅在警詢及偵查中之證述及監聽譯文編
      號112、114、115 號；（三）證人邱品逢在警詢及偵查中
      之證述；（四）扣案愷他命11 包（毛重共6.6226 公克）
      、插有0000000000號SIM卡之行動電話1支、刮分毒品用之
      卡片1張、施用愷他命之吸管1支、塑膠盤1 只；(五)搜索
      票、搜索扣押筆錄、扣押物品目錄表各4 份及扣得物品照
      片多張等證據，為其主要論據。訊據被告乙○○固坦承有
      附表三編號1與3-7之犯行，惟堅詞否認有與被告丁○○、
      丙○○、甲○○有其他共同販賣愷他命之犯意聯絡與行為
      分擔。
（四）經查，證人陳弘毅、鄧堡鄉及邱品逢於警詢、偵查中，均
      未指證被告乙○○有何公訴意旨所指之此部分販賣毒品犯
      行，且被告丁○○、丙○○、甲○○亦無相關之供述，又
      監聽譯文亦無顯示就此部份之毒品交易，被告丁○○有何
      參與之情，是公訴意旨認為被告四人為販毒集團，均就全
      部犯行共同負全部之責任云云，所舉之證據顯為薄弱，尚
      難在訴訟上達於通常一般之人均不致有所懷疑為真實，無
      從使本院對於被告乙○○就此部分所涉之犯行得有罪之確
      信，故被告乙○○於此部分之犯罪即屬不能證明。揆諸首
      揭法條、判例及說明，本罪疑唯輕之法則，於此部分自應
      依法為被告乙○○就此部分為無罪之判決。
四、被告甲○○部分：
（一）公訴意旨略以：被告甲○○與被告丁○○、丙○○、乙○○，均愷他命，不得非法販賣及持有，竟共同意圖販賣毒
      品牟利，由丁○○單獨或與甲○○一同取得毒品後，由丁○○、丙○○、乙○○接聽欲購買毒品者來電，再約定地
      點交付毒品，甲○○則收取購買毒品者欠款並販賣毒品之
      分工方式，自97年11月間某日起至98年4月15 日止，於如
      附表四所示時間、地點，以如附表四所示價格販賣愷他命
      予如附表所示之人，因認被告甲○○與被告丁○○、丙○○、乙○○共同涉犯毒品危害防制條例第4條第3項之販賣
      第三級毒品罪嫌云云。
（二）按犯罪事實應依證據認定之，無證據不得認定犯罪事實，
      刑事訴訟法第154條第2項定有明文。次按認定犯罪事實所
      憑之證據，雖不以直接證據為限，間接證據亦包括在內；
      然而無論直接或間接證據，其為訴訟上之證明，須於通常
      一般之人均不致有所懷疑，而得確信其為真實之程度者，
      始得據為有罪之認定，倘其證明尚未達到此一程度，而有
      合理之懷疑存在時，事實審法院復已就其心證上理由予以
      闡述，敘明其如何無從為有罪之確信，因而為無罪之判決
      ，尚不得任意指為違法；又認定不利於被告之事實，須依
      積極證據，苟積極證據不足為不利於被告事實之認定時，
      即應為有利於被告之認定，更不必有何有利之證據（最高
      法院76年台上字第4986號、30年上字第816 號號判例參照
      ）。
（三）公訴意旨認被告甲○○涉犯上揭罪嫌，無非以：(一)被告
      甲○○於警詢及偵查中之供述；(二)扣案愷他命11包（毛
      重共6.6226公克）、插有0000000000號SIM卡之行動電話1
      支、刮分毒品用之卡片1張、施用愷他命之吸管1支、塑膠
      盤1只；(三)搜索票、搜索扣押筆錄、扣押物品目錄表各4
      份及扣得物品照片多張；(四)監聽譯文編號 3、4、6、12
      、39、82、83、92、95、100 等證據，為其主要論據。訊
      據被告甲○○固坦承有幫被告丁○○收款之事實，惟堅詞
      否認有何販賣愷他命之犯行，辯稱：伊不清楚去收什麼錢
      ，如果收到錢，會把借據撕掉，如果未收到，會把借據還
      給被告丁○○，借據之內容，伊沒有看，所以不清楚，因
      為被告丁○○有帶伊去過收錢地方，所以伊知道如何收錢
      ，其他的事則不清楚，被告丁○○也沒有帶伊去找人拿愷
      他命等語。
（四）經查，檢察官所舉之監聽譯文編號 3、4、6通話時間為97
      年12月26日，編號12之通話時間為97年12月29日，編號39
      之通話時間為98年1月5日，編號82、83之通話時間為98年
      1月16日，編號92之通話時間為98年1月17日晚上10時許，
      編號95、100之通話時間為98年1月20日，有監聽譯文1 份
      在卷可查，上開通話時間均非起訴書附表所載各次犯行之
      時間，且證人陳弘毅、鄧堡鄉及邱品逢均未證稱被告甲○○曾與其等聯繫、交付毒品或收取販毒所得，而被告丁○○、丙○○、乙○○復亦未供稱被告甲○○與本件犯行有
      何關連，況本件被告丁○○、丙○○、乙○○之上開犯行
      ，據證人陳弘毅、鄧堡鄉及邱品逢之證稱，其等均已於當
      場交付買受毒品之價金與被告丁○○、丙○○、乙○○等
      人，是依上開監聽譯文，並無法證明被告甲○○所收款項
      為本件起訴範圍內之販賣毒品價金。次查，被告丁○○於
      本院審理時供承：伊並未與被告甲○○一起去拿毒品等語
      （本院卷第22頁），而被告甲○○亦稱：被告丁○○並未
      帶伊去找人拿毒品或其他東西等情（本院卷第23頁），再
      者，扣案愷他命11包（毛重共6.6226公克），其中10包係
      在被告乙○○之居所內所查獲，據被告乙○○供稱該10包
      係阿傑所有（本院卷第191頁），而另外1包係在被告丙○○之居所查獲，被告丙○○則稱係其所有等語（本院卷第
      226頁），而插有0000000000號SIM卡之行動電話1 支、刮
      分毒品用之卡片1張、施用愷他命之吸管1支、塑膠盤1 只
      ，係在被告丙○○之居所內查獲，亦非在被告甲○○之住
      處所查獲，難謂與被告甲○○有何關連，而卷附照片亦無
      法證明被告甲○○有販賣毒品之情。綜上證據，仍無法證
      明被告甲○○有與被告丁○○一同取得毒品或收取本件起
      訴範圍內之販賣毒品價金之行為。
（五）綜前揭證據相互勾稽，被告甲○○雖坦承有幫被告丁○○
      收款之事實，惟本件公訴人所舉之上開證據，尚難在訴訟
      上達於通常一般之人均不致有所懷疑為真實，而足證明被
      告甲○○確有圖營利而販賣愷他命之犯行，無從使本院對
      於被告所涉之犯行得有罪之確信，故被告之犯罪即屬不能
      證明。揆諸首揭法條、判例及說明，本罪疑唯輕之法則，
      於此部分自應依法為被告甲○○無罪之判決。
據上論斷，應依刑事訴訟法第299條第1項前段、第301條第1項，
修正前毒品危害防制條例第4條第3項、毒品危害防制條例第4 條
第3項、第8條第3項、第17條第2項、第19條第1項，刑法第2條第
1項前段、但書、第11條、第28條、第51條第5款、第59條，判決
如主文。
本案經檢察官吳文正、黃蘭雅到庭執行職務
中    華    民    國    98    年    9     月    30    日
                  刑事第一庭  審判長  法  官  蕭一弘
                                      法  官  黃鴻達
                                      法  官  魏俊明
以上正本證明與原本無異。
如不服本判決應於收受送達後10日內向本院提出上訴書狀，並應
敘述具體理由。其未敘述上訴理由者，應於上訴期間屆滿後20日
內向本院補提理由書 (均須按他造當事人之人數附繕本) 「切勿
逕送上級法院」。
中    華    民    國    98    年    9     月    30    日
                                      書記官
附錄本判決論罪之法律條文：
毒品危害防制條例第4條第3項：
製造、運輸、販賣第三級毒品者，處5 年以上有期徒刑，得併科
新臺幣5百萬元以下罰金。
毒品危害防制條例第8條第3項：
轉讓第三級毒品者，處3 年以下有期徒刑，得併科新臺幣30萬元
以下罰金。
毒品危害防制條例第17條第2項：
犯第四條至第八條之罪於偵查及審判中均自白者，減輕其刑。
毒品危害防制條例第19條第1項：
犯第4條至第9條、第12條、第13條或第14條第1項、第2項之罪者
，其供犯罪所用或因犯罪所得之財物，均沒收之，如全部或一部
不能沒收時，追徵其價額或以其財產抵償之。為保全前項價額之
追徵或以財產抵償，得於必要範圍內扣押其財產。
附表一（被告丁○○部分）
 ┌──┬───┬──────┬──────┬─────┬───────┬──────┬─────────────┐
 │編號│證  人│購買毒品時間│購買毒品地點│毒品種類及│與何被告聯絡及│證人使用電話│宣告刑                    │
 │    │      │            │            │價格（新台│交付          │            │                          │
 │    │      │            │            │幣）      │              │            │                          │
 ├──┼───┼──────┼──────┼─────┼───────┼──────┼─────────────┤
 │1   │陳弘毅│98年3月27日 │花蓮市○○路│第三級毒品│與持用00000000│0000000000  │丁○○無罪。              │
 │    │      │23時44分許。│339號「魔境 │愷他命1包 │95門號之丙○○│            │                          │
 │    │      │            │網咖」。    │，價值500 │聯絡，並由楊復│            │                          │
 │    │      │            │            │元。      │霖持用丙○○上│            │                          │
 │    │      │            │            │          │開門號行動電話│            │                          │
 │    │      │            │            │          │前往完成毒品交│            │                          │
 │    │      │            │            │          │易。（經公訴人│            │                          │
 │    │      │            │            │          │更正）        │            │                          │
 ├──┼───┼──────┼──────┼─────┼───────┼──────┼─────────────┤
 │2   │鄧堡鄉│98年3月24日 │花蓮市國聯五│第三級毒品│與丙○○所持用│0000000000  │丁○○無罪。              │
 │    │      │20時許。    │路與國聯一路│愷他命1包 │之0000000000門│            │                          │
 │    │      │            │交岔路口之便│，價值500 │號行動電話聯絡│            │                          │
 │    │      │            │利商店門口。│元。      │後，由丙○○交│            │                          │
 │    │      │            │            │          │付毒品。      │            │                          │
 ├──┼───┼──────┼──────┼─────┼───────┼──────┼─────────────┤
 │3-1 │邱品逢│97年12月28日│花蓮市○○路│第三級毒品│與丁○○聯絡，│0000000000  │丁○○販賣第三級毒品，處有│
 │    │      │凌晨零時31分│9號邱品逢租 │愷他命2小 │由丁○○交付毒│            │期徒刑伍年肆月。未扣案販賣│
 │    │      │許。        │屋處。      │包，價值  │品。          │            │第三級毒品所得新臺幣壹仟元│
 │    │      │            │            │1000元。  │              │            │沒收，如全部或一部不能沒收│
 │    │      │            │            │          │              │            │時，以其財產抵償之。      │
 ├──┼───┼──────┼──────┼─────┼───────┼──────┼─────────────┤
 │3-2 │同上  │98年1月1日凌│同上        │第三級毒品│同上          │0000000000（│丁○○販賣第三級毒品，處有│
 │    │      │晨2時52分許 │            │愷他命2小 │              │經公訴人補充│期徒刑伍年肆月。未扣案販賣│
 │    │      │。          │            │包，價值  │              │）          │第三級毒品所得新臺幣壹仟元│
 │    │      │            │            │1000元。  │              │            │沒收，如全部或一部不能沒收│
 │    │      │            │            │          │              │            │時，以其財產抵償之。      │
 ├──┼───┼──────┼──────┼─────┼───────┼──────┼─────────────┤
 │3-3 │同上  │98年1月7日21│同上        │第三級毒品│同上          │0000000000（│丁○○販賣第三級毒品，處有│
 │    │      │時許。      │            │愷他命4小 │              │經公訴人補充│期徒刑伍年捌月。未扣案販賣│
 │    │      │            │            │包，價值  │              │）          │第三級毒品所得新臺幣貳仟元│
 │    │      │            │            │2000元。  │              │            │沒收，如全部或一部不能沒收│
 │    │      │            │            │          │              │            │時，以其財產抵償之。      │
 ├──┼───┼──────┼──────┼─────┼───────┼──────┼─────────────┤
 │3-4 │同上  │98年1月9日凌│同上        │第三級毒品│同上          │0000000000（│丁○○販賣第三級毒品，處有│
 │    │      │晨某時許。  │            │愷他命3小 │              │經公訴人補充│期徒刑伍年陸月。未扣案販賣│
 │    │      │            │            │包，價值  │              │）          │第三級毒品所得新臺幣壹仟伍│
 │    │      │            │            │1500元。  │              │            │佰元沒收，如全部或一部不能│
 │    │      │            │            │          │              │            │沒收時，以其財產抵償之。  │
 ├──┼───┼──────┼──────┼─────┼───────┼──────┼─────────────┤
 │3-5 │同上  │98年1月11日 │同上        │第三級毒品│與丁○○聯絡，│0000000000（│丁○○共同販賣第三級毒品，│
 │    │      │晚間20時58分│            │愷他命3小 │由丙○○交付毒│經公訴人補充│處有期徒刑陸年貳月。未扣案│
 │    │      │後某時。    │            │包，價值  │品。          │）          │販賣第三級毒品所得新臺幣壹│
 │    │      │            │            │1500元。  │              │            │仟伍佰元沒收，如全部或一部│
 │    │      │            │            │          │              │            │不能沒收時，以其財產抵償之│
 │    │      │            │            │          │              │            │。                        │
 ├──┼───┼──────┼──────┼─────┼───────┼──────┼─────────────┤
 │3-6 │同上  │98年1月17日 │同上        │第三級毒品│與丁○○聯絡，│0000000000（│丁○○販賣第三級毒品，處有│
 │    │      │凌晨1時許。 │            │愷他命4小 │由丁○○交付毒│經公訴人補充│期徒刑伍年捌月。未扣案販賣│
 │    │      │            │            │包，價值  │品。          │）          │第三級毒品所得新臺幣貳仟元│
 │    │      │            │            │2000元。  │              │            │與丙○○連帶沒收，如全部或│
 │    │      │            │            │          │              │            │一部不能沒收時，以丁○○與│
 │    │      │            │            │          │              │            │丙○○之財產連帶抵償之。  │
 ├──┼───┼──────┼──────┼─────┼───────┼──────┼─────────────┤
 │3-7 │同上  │98年2月間某 │同上        │第三級毒品│與丙○○聯絡後│無譯文      │丁○○無罪。              │
 │    │      │日。        │            │愷他命2小 │，由乙○○交付│            │                          │
 │    │      │            │            │包，價值  │毒品。        │            │                          │
 │    │      │            │            │1000 元。 │              │            │                          │
 └──┴───┴──────┴──────┴─────┴───────┴──────┴─────────────┘
附表二（被告丙○○部分）
 ┌──┬───┬──────┬──────┬─────┬───────┬──────┬─────────────┐
 │編號│證  人│購買毒品時間│購買毒品地點│毒品種類及│與何被告聯絡及│證人使用電話│宣告刑                    │
 │    │      │            │            │價格（新台│交付          │            │                          │
 │    │      │            │            │幣）      │              │            │                          │
 ├──┼───┼──────┼──────┼─────┼───────┼──────┼─────────────┤
 │1   │陳弘毅│98年3月27日 │花蓮市○○路│第三級毒品│與持用00000000│0000000000  │丙○○共同販賣第三級毒品，│
 │    │      │23時44分許。│339號「魔境 │愷他命1包 │95門號之丙○○│            │處有期徒刑伍年捌月。未扣案│
 │    │      │            │網咖」。    │，價值500 │聯絡，並由楊復│            │販賣第三級毒品所得新臺幣伍│
 │    │      │            │            │元。      │霖持用丙○○上│            │佰元與乙○○連帶沒收，如全│
 │    │      │            │            │          │開門號行動電話│            │部或一部不能沒收時，以劉康│
 │    │      │            │            │          │前往完成毒品交│            │偉與乙○○之財產連帶抵償之│
 │    │      │            │            │          │易。（經公訴人│            │。扣案之000000000│
 │    │      │            │            │          │更正）        │            │五號行動電話壹支（含SIM卡 │
 │    │      │            │            │          │              │            │壹張）沒收。              │
 ├──┼───┼──────┼──────┼─────┼───────┼──────┼─────────────┤
 │2   │鄧堡鄉│98年3月24日 │花蓮市國聯五│第三級毒品│與丙○○所持用│0000000000  │丙○○販賣第三級毒品，處有│
 │    │      │20時許。    │路與國聯一路│愷他命1包 │之0000000000門│            │期徒刑伍年貳月。未扣案販賣│
 │    │      │            │交岔路口之便│，價值500 │號行動電話聯絡│            │第三級毒品所得新臺幣伍佰元│
 │    │      │            │利商店門口。│元。      │後，由丙○○交│            │沒收，如全部或一部不能沒收│
 │    │      │            │            │          │付毒品。      │            │時，以其財產抵償之。扣案之│
 │    │      │            │            │          │              │            │0000000000號行動│
 │    │      │            │            │          │              │            │電話壹支（含SIM卡壹張）沒 │
 │    │      │            │            │          │              │            │收。                      │
 ├──┼───┼──────┼──────┼─────┼───────┼──────┼─────────────┤
 │3-1 │邱品逢│97年12月28日│花蓮市○○路│第三級毒品│與丁○○聯絡，│0000000000  │丙○○無罪。              │
 │    │      │凌晨零時31分│9號邱品逢租 │愷他命2小 │由丁○○交付毒│            │                          │
 │    │      │許。        │屋處。      │包，價值  │品。          │            │                          │
 │    │      │            │            │1000元。  │              │            │                          │
 │    │      │            │            │          │              │            │                          │
 ├──┼───┼──────┼──────┼─────┼───────┼──────┼─────────────┤
 │3-2 │同上  │98年1月1日凌│同上        │第三級毒品│同上          │0000000000（│丙○○無罪。              │
 │    │      │晨2時52分許 │            │愷他命2小 │              │經公訴人補充│                          │
 │    │      │。          │            │包，價值  │              │）          │                          │
 │    │      │            │            │1000元。  │              │            │                          │
 ├──┼───┼──────┼──────┼─────┼───────┼──────┼─────────────┤
 │3-3 │同上  │98年1月7日21│同上        │第三級毒品│同上          │0000000000（│丙○○無罪。              │
 │    │      │時許。      │            │愷他命4小 │              │經公訴人補充│                          │
 │    │      │            │            │包，價值  │              │）          │                          │
 │    │      │            │            │2000元。  │              │            │                          │
 │    │      │            │            │          │              │            │                          │
 ├──┼───┼──────┼──────┼─────┼───────┼──────┼─────────────┤
 │3-4 │同上  │98年1月9日凌│同上        │第三級毒品│同上          │0000000000（│丙○○無罪。              │
 │    │      │晨某時許。  │            │愷他命3小 │              │經公訴人補充│                          │
 │    │      │            │            │包，價值  │              │）          │                          │
 │    │      │            │            │1500元。  │              │            │                          │
 ├──┼───┼──────┼──────┼─────┼───────┼──────┼─────────────┤
 │3-5 │同上  │98年1月11日 │同上        │第三級毒品│與丁○○聯絡，│0000000000（│丙○○共同販賣第三級毒品，│
 │    │      │晚間20時58分│            │愷他命3小 │由丙○○交付毒│經公訴人補充│處有期徒刑陸年貳月。未扣案│
 │    │      │後某時。    │            │包，價值  │品。          │）          │販賣第三級毒品所得新臺幣壹│
 │    │      │            │            │1500元。  │              │            │仟伍佰元與丁○○連帶沒收，│
 │    │      │            │            │          │              │            │如全部或一部不能沒收時，以│
 │    │      │            │            │          │              │            │丙○○與丁○○之財產連帶抵│
 │    │      │            │            │          │              │            │償之。                    │
 ├──┼───┼──────┼──────┼─────┼───────┼──────┼─────────────┤
 │3-6 │同上  │98年1月17日 │同上        │第三級毒品│與丁○○聯絡，│0000000000（│丙○○無罪。              │
 │    │      │凌晨1時許。 │            │愷他命4小 │由丁○○交付毒│經公訴人補充│                          │
 │    │      │            │            │包，價值  │品。          │）          │                          │
 │    │      │            │            │2000元。  │              │            │                          │
 ├──┼───┼──────┼──────┼─────┼───────┼──────┼─────────────┤
 │3-7 │同上  │98年2月間某 │同上        │第三級毒品│與丙○○聯絡後│無譯文      │丙○○共同販賣第三級毒品，│
 │    │      │日。        │            │愷他命2小 │，由乙○○交付│            │處有期徒刑陸年。未扣案販賣│
 │    │      │            │            │包，價值  │毒品。        │            │第三級毒品所得新臺幣壹仟元│
 │    │      │            │            │1000 元。 │              │            │與乙○○連帶沒收，如全部或│
 │    │      │            │            │          │              │            │一部不能沒收時，以丙○○與│
 │    │      │            │            │          │              │            │乙○○之財產連帶抵償之。  │
 ├──┼───┼──────┼──────┼─────┼───────┼──────┼─────────────┤
 │4   │陽孟珊│98年3月間某2│花蓮縣花蓮市│丙○○無償│由丙○○交付。│0000000000  │丙○○轉讓第三級毒品，二罪│
 │    │      │日。        │國民九街7號2│轉讓第三級│              │            │，各處有期徒刑陸月。      │
 │    │      │            │樓丙○○住處│毒品愷他命│              │            │                          │
 │    │      │            │。          │2次，每次1│              │            │                          │
 │    │      │            │            │包。      │              │            │                          │
 └──┴───┴──────┴──────┴─────┴───────┴──────┴─────────────┘
附表三（被告乙○○部分）
 ┌──┬───┬──────┬──────┬─────┬───────┬──────┬─────────────┐
 │編號│證  人│購買毒品時間│購買毒品地點│毒品種類及│與何被告聯絡及│證人使用電話│宣告刑                    │
 │    │      │            │            │價格（新台│交付          │            │                          │
 │    │      │            │            │幣）      │              │            │                          │
 ├──┼───┼──────┼──────┼─────┼───────┼──────┼─────────────┤
 │1   │陳弘毅│98年3月27日 │花蓮市○○路│第三級毒品│與持用00000000│0000000000  │乙○○共同販賣第三級毒品，│
 │    │      │23時44分許。│339號「魔境 │愷他命1包 │95門號之丙○○│            │處有期徒刑壹年肆月。未扣案│
 │    │      │            │網咖」。    │，價值500 │聯絡，並由楊復│            │販賣第三級毒品所得新臺幣伍│
 │    │      │            │            │元。      │霖持用丙○○上│            │佰元與丙○○連帶沒收，如全│
 │    │      │            │            │          │開門號行動電話│            │部或一部不能沒收時，以楊復│
 │    │      │            │            │          │前往完成毒品交│            │霖與丙○○之財產連帶抵償之│
 │    │      │            │            │          │易。（經公訴人│            │。扣案之000000000│
 │    │      │            │            │          │更正）        │            │五號行動電話壹支（含SIM卡 │
 │    │      │            │            │          │              │            │壹張）沒收。              │
 ├──┼───┼──────┼──────┼─────┼───────┼──────┼─────────────┤
 │2   │鄧堡鄉│98年3月24日 │花蓮市國聯五│第三級毒品│與丙○○所持用│0000000000  │乙○○無罪。              │
 │    │      │20時許。    │路與國聯一路│愷他命1包 │之0000000000門│            │                          │
 │    │      │            │交岔路口之便│，價值500 │號行動電話聯絡│            │                          │
 │    │      │            │利商店門口。│元。      │後，由丙○○交│            │                          │
 │    │      │            │            │          │付毒品。      │            │                          │
 │    │      │            │            │          │              │            │                          │
 │    │      │            │            │          │              │            │                          │
 │    │      │            │            │          │              │            │                          │
 ├──┼───┼──────┼──────┼─────┼───────┼──────┼─────────────┤
 │3-1 │邱品逢│97年12月28日│花蓮市○○路│第三級毒品│與丁○○聯絡，│0000000000  │乙○○無罪。。            │
 │    │      │凌晨零時31分│9號邱品逢租 │愷他命2小 │由丁○○交付毒│            │                          │
 │    │      │許。        │屋處。      │包，價值  │品。          │            │                          │
 │    │      │            │            │1000元。  │              │            │                          │
 │    │      │            │            │          │              │            │                          │
 ├──┼───┼──────┼──────┼─────┼───────┼──────┼─────────────┤
 │3-2 │同上  │98年1月1日凌│同上        │第三級毒品│同上          │0000000000（│乙○○無罪。              │
 │    │      │晨2時52分許 │            │愷他命2小 │              │經公訴人補充│                          │
 │    │      │。          │            │包，價值  │              │）          │                          │
 │    │      │            │            │1000元。  │              │            │                          │
 ├──┼───┼──────┼──────┼─────┼───────┼──────┼─────────────┤
 │3-3 │同上  │98年1月7日21│同上        │第三級毒品│同上          │0000000000（│乙○○無罪。              │
 │    │      │時許。      │            │愷他命4小 │              │經公訴人補充│                          │
 │    │      │            │            │包，價值  │              │）          │                          │
 │    │      │            │            │2000元。  │              │            │                          │
 │    │      │            │            │          │              │            │                          │
 ├──┼───┼──────┼──────┼─────┼───────┼──────┼─────────────┤
 │3-4 │同上  │98年1月9日凌│同上        │第三級毒品│同上          │0000000000（│乙○○無罪。              │
 │    │      │晨某時許。  │            │愷他命3小 │              │經公訴人補充│                          │
 │    │      │            │            │包，價值  │              │）          │                          │
 │    │      │            │            │1500元。  │              │            │                          │
 ├──┼───┼──────┼──────┼─────┼───────┼──────┼─────────────┤
 │3-5 │同上  │98年1月11日 │同上        │第三級毒品│與丁○○聯絡，│0000000000（│乙○○無罪。              │
 │    │      │晚間20時58分│            │愷他命3小 │由丙○○交付毒│經公訴人補充│                          │
 │    │      │後某時。    │            │包，價值  │品。          │）          │                          │
 │    │      │            │            │1500元。  │              │            │                          │
 │    │      │            │            │          │              │            │                          │
 │    │      │            │            │          │              │            │                          │
 ├──┼───┼──────┼──────┼─────┼───────┼──────┼─────────────┤
 │3-6 │同上  │98年1月17日 │同上        │第三級毒品│與丁○○聯絡，│0000000000（│乙○○無罪。              │
 │    │      │凌晨1時許。 │            │愷他命4小 │由丁○○交付毒│經公訴人補充│                          │
 │    │      │            │            │包，價值  │品。          │）          │                          │
 │    │      │            │            │2000元。  │              │            │                          │
 ├──┼───┼──────┼──────┼─────┼───────┼──────┼─────────────┤
 │3-7 │同上  │98年2月間某 │同上        │第三級毒品│與丙○○聯絡後│無譯文      │乙○○共同販賣第三級毒品，│
 │    │      │日。        │            │愷他命2小 │，由乙○○交付│            │處有期徒刑壹年陸月。未扣案│
 │    │      │            │            │包，價值  │毒品。        │            │販賣第三級毒品所得新臺幣壹│
 │    │      │            │            │1000 元。 │              │            │仟元與丙○○連帶沒收，如全│
 │    │      │            │            │          │              │            │部或一部不能沒收時，以楊復│
 │    │      │            │            │          │              │            │霖與丙○○之財產連帶抵償之│
 │    │      │            │            │          │              │            │。                        │
 └──┴───┴──────┴──────┴─────┴───────┴──────┴─────────────┘
附表四（被告甲○○部分）
 ┌──┬───┬──────┬──────┬─────┬───────┬──────┬─────────────┐
 │編號│證  人│購買毒品時間│購買毒品地點│毒品種類及│與何被告聯絡及│證人使用電話│宣告刑                    │
 │    │      │            │            │價格（新台│交付          │            │                          │
 │    │      │            │            │幣）      │              │            │                          │
 ├──┼───┼──────┼──────┼─────┼───────┼──────┼─────────────┤
 │1   │陳弘毅│98年3月27日 │花蓮市○○路│第三級毒品│與持用00000000│0000000000  │甲○○無罪。              │
 │    │      │23時44分許。│339號「魔境 │愷他命1包 │95門號之丙○○│            │                          │
 │    │      │            │網咖」。    │，價值500 │聯絡，並由楊復│            │                          │
 │    │      │            │            │元。      │霖持用丙○○上│            │                          │
 │    │      │            │            │          │開門號行動電話│            │                          │
 │    │      │            │            │          │前往完成毒品交│            │                          │
 │    │      │            │            │          │易。（經公訴人│            │                          │
 │    │      │            │            │          │更正）        │            │                          │
 ├──┼───┼──────┼──────┼─────┼───────┼──────┼─────────────┤
 │2   │鄧堡鄉│98年3月24日 │花蓮市國聯五│第三級毒品│與丙○○所持用│0000000000  │甲○○無罪。              │
 │    │      │20時許。    │路與國聯一路│愷他命1包 │之0000000000門│            │                          │
 │    │      │            │交岔路口之便│，價值500 │號行動電話聯絡│            │                          │
 │    │      │            │利商店門口。│元。      │後，由丙○○交│            │                          │
 │    │      │            │            │          │付毒品。      │            │                          │
 ├──┼───┼──────┼──────┼─────┼───────┼──────┼─────────────┤
 │3-1 │邱品逢│97年12月28日│花蓮市○○路│第三級毒品│與丁○○聯絡，│0000000000  │甲○○無罪。              │
 │    │      │凌晨零時31分│9號邱品逢租 │愷他命2小 │由丁○○交付毒│            │                          │
 │    │      │許。        │屋處。      │包，價值  │品。          │            │                          │
 │    │      │            │            │1000元。  │              │            │                          │
 │    │      │            │            │          │              │            │                          │
 ├──┼───┼──────┼──────┼─────┼───────┼──────┼─────────────┤
 │3-2 │同上  │98年1月1日凌│同上        │第三級毒品│同上          │0000000000（│甲○○無罪。              │
 │    │      │晨2時52分許 │            │愷他命2小 │              │經公訴人補充│                          │
 │    │      │。          │            │包，價值  │              │）          │                          │
 │    │      │            │            │1000元。  │              │            │                          │
 ├──┼───┼──────┼──────┼─────┼───────┼──────┼─────────────┤
 │3-3 │同上  │98年1月7日21│同上        │第三級毒品│同上          │0000000000（│甲○○無罪。              │
 │    │      │時許。      │            │愷他命4小 │              │經公訴人補充│                          │
 │    │      │            │            │包，價值  │              │）          │                          │
 │    │      │            │            │2000元。  │              │            │                          │
 │    │      │            │            │          │              │            │                          │
 ├──┼───┼──────┼──────┼─────┼───────┼──────┼─────────────┤
 │3-4 │同上  │98年1月9日凌│同上        │第三級毒品│同上          │0000000000（│甲○○無罪。              │
 │    │      │晨某時許。  │            │愷他命3小 │              │經公訴人補充│                          │
 │    │      │            │            │包，價值  │              │）          │                          │
 │    │      │            │            │1500元。  │              │            │                          │
 ├──┼───┼──────┼──────┼─────┼───────┼──────┼─────────────┤
 │3-5 │同上  │98年1月11日 │同上        │第三級毒品│與丁○○聯絡，│0000000000（│甲○○無罪。              │
 │    │      │晚間20時58分│            │愷他命3小 │由丙○○交付毒│經公訴人補充│                          │
 │    │      │後某時。    │            │包，價值  │品。          │）          │                          │
 │    │      │            │            │1500元。  │              │            │                          │
 ├──┼───┼──────┼──────┼─────┼───────┼──────┼─────────────┤
 │3-6 │同上  │98年1月17日 │同上        │第三級毒品│與丁○○聯絡，│0000000000（│甲○○無罪。              │
 │    │      │凌晨1時許。 │            │愷他命4小 │由丁○○交付毒│經公訴人補充│                          │
 │    │      │            │            │包，價值  │品。          │）          │                          │
 │    │      │            │            │2000元。  │              │            │                          │
 ├──┼───┼──────┼──────┼─────┼───────┼──────┼─────────────┤
 │3-7 │同上  │98年2月間某 │同上        │第三級毒品│與丙○○聯絡，│無譯文      │甲○○無罪。              │
 │    │      │日。        │            │愷他命2小 │由乙○○交付毒│            │                          │
 │    │      │            │            │包，價值  │品。          │            │                          │
 │    │      │            │            │1000 元。 │              │            │                          │
 └──┴───┴──────┴──────┴─────┴───────┴──────┴─────────────┘

司法院資訊處製作；財團法人民間司法改革基金會備份。
